---
title: "SEAT de México"
subtitle: 'Análisis y pronóstico de redes sociales SEAT'
author: " Data Science Area: Social Data Statistics"
date: "`r Sys.Date()`"
output: 
      beamer_presentation:
        theme: CambridgeUS
        colortheme: "sidebartab"
        font: "structuresmallcapsserif"
        keep_tex: true
        includes:
            in_header: header.tex
---


```{r librerias, echo = FALSE, comment = FALSE, message = FALSE}
library(XLConnect)
library(lubridate)
library(dplyr)
library(tidyr)
library(forecast)
library(astsa)
library(xts)
#library(dygraphs)
library(tseries)
library(ggplot2)
library(beanplot)
library(htmlwidgets)
library(jsonlite)
library(rjson)
library(XLConnect)
```

```{r facebook, echo = FALSE, include = FALSE}
TS = read.csv("~/local/Sandra_TimeSeries/2016.csv", row.names = 1) %>%
  select(Daily.Daily.count.of.fans.online) %>%
  rename(Fans_Online = Daily.Daily.count.of.fans.online) %>% 
  xts(order.by = as.Date(rownames(.))) %>%
  .["2016-02/"]

modelo = TS %>% 
  coredata %>% 
  ts(frequency = 7) %>%
  Arima(order = c(1, 0, 1), seasonal = c(1, 1, 1), include.drift = T) %>% 
  forecast(h = 65) 

ultimo =  index(last(TS)) %>%  as.POSIXct
pronos =  xts(modelo$mean, seq.POSIXt(ultimo + 1 , length.out = 65, by = "day"))
grafo1=   cbind(TS, pronos)
names(grafo1) <- c("Crecimiento observado de Facebook", "Estimación")


modelo_a = TS %>% 
  coredata %>% 
  ts(frequency = 7) %>%
  Arima(order = c(1, 0, 1), seasonal = c(1, 1, 1)) %>% 
  forecast(h = 65) 

pronos_a =  xts(modelo_a$mean, seq.POSIXt(ultimo + 1 , length.out = 65, by = "day"))
grafo2 =   cbind(TS, pronos_a)
names(grafo2) <- c("Crecimiento observado de Facebook", "Estimación")

grafo1= grafo1[-243,]
grafo1_gg = cbind(fechas =time(grafo1), grafo1 %>%  data.frame)
names(grafo1_gg)<-c("Fecha", "Observado", "Estimado")
grafo1_gg = grafo1_gg %>%  gather(tipo, valor, -Fecha)

grafo2= grafo2[-243,]
grafo2_gg = cbind(fechas = time(grafo2), grafo2  %>%  data.frame)
names(grafo2_gg) <-c("Fecha", "Observado", "Estimado")
grafo2_gg = grafo2_gg %>%  gather(tipo, valor, -Fecha)


```


```{r twitter, echo = FALSE, include = FALSE}
datos_tw = loadWorkbook(
  "~/local/Sandra_TimeSeries/TW - Followers - SEAT México - 2016-11-23.xlsx")
datos_tw = readWorksheet(datos_tw, sheet = 2, startRow = 2)
datos_tw$Followers = datos_tw$Followers %>%  as.numeric()
seguidores_t = xts(datos_tw[,4], as.Date(datos_tw[,1]))
seguidores_t = seguidores_t["2012-08-31/"]
fechas_tw = seq(ymd(20120831), by="day", length.out = length(seguidores_t[,1]))
seguidores_t = cbind(seguidores= seguidores_t,
                   diferenciado= diff(seguidores_t),
                   cambio_seguidores = diff.xts(log(seguidores_t)))
ultimo_tw = index(xts::last(seguidores_t))
TIME_tw = seq_along(seguidores_t[,1])
seguidores_t = data.frame(fechas_tw, seguidores = 
                            seguidores_t$seguidores %>%  as.numeric())
numeros = seguidores_t$seguidores
logistico_tw = 
  nls(numeros ~K*P0*exp(R*TIME_tw)/(K+P0 *(exp(R*TIME_tw)-1)),
      start = list(P0 = min(seguidores_t$seguidores, na.rm = T),
                   K  = max(seguidores_t$seguidores, na.rm = T),
                   R = 0.01
      )
  ) 

TIME_PTW = 1:(length(TIME_tw) + 39)
DATE_Ptw = seq(ymd(20120831), by="day", length.out = max(TIME_PTW))
pred.tw = data.frame(fechas_tw = DATE_Ptw,
                    pronostico = predict(logistico_tw, 
                                         newdata = list(TIME_tw = TIME_PTW))) 

twitter_logis = pred.tw %>%  left_join(seguidores_t, by="fechas_tw")
twitter_logis = xts(twitter_logis[,-1], twitter_logis[,1])
names(twitter_logis) <- c("Pronóstico de  seguidores", "Seguidores")
twitter_logis_gg = cbind(time(twitter_logis), twitter_logis %>%  
  data.frame)
names(twitter_logis_gg) <- c("fechas", "pronostico", "seguidores")
twitter_logis_gg = twitter_logis_gg %>%  gather(tipo, valor, -fechas) 

```

```{r twitter15, echo = FALSE, include = FALSE}
seguidores_t1 = xts(datos_tw[,4], as.Date(datos_tw[,1]))
seguidoresT15 = seguidores_t1["2015-12-01/"] 
fechas_tw15 = seq(ymd(20151201), by="day", 
                  length.out = length(seguidoresT15[,1]))
seguidoresT15 = cbind(seguidores = seguidoresT15, 
                      diferenciado = diff(seguidoresT15),
                      cambio_seguidores= diff.xts(log(seguidoresT15)))
ultimotw15 = index(xts::last(seguidoresT15))
TIME_tw15 = seq_along(seguidoresT15[,1])
seguidoresT15 = data.frame(fechas_tw = fechas_tw15, seguidores = 
                            seguidoresT15$seguidores %>%  as.numeric())
numeros15 = seguidoresT15$seguidores

logisticoT15 =
  nls(
    numeros15  ~
      K *P0 *exp(R*TIME_tw15) / (K+ P0 *(exp(R*TIME_tw15)-1)),
     start = list(
      P0 = min(seguidoresT15$seguidores, na.rm = T),
      K  = max(seguidoresT15$seguidores, na.rm = T),
      R = 0.001
    ),
    trace = T
  ) 
TIME_PTW15  = 1:(length(TIME_tw15)+39)
DATE_Ptw15 = seq(ymd(20151201), by="day", length.out = max(TIME_PTW15))
pred.tw15 = data.frame(fechas_tw=DATE_Ptw15,
                       pronostico = predict(logisticoT15,
                                            newdata = list(TIME_tw15 = TIME_PTW15)))
twitter_logis15 = pred.tw15 %>%  left_join(seguidoresT15, by="fechas_tw")
twitter_logis15 = xts(twitter_logis15[,-1], twitter_logis15[,1])
names(twitter_logis15) <- c("Pronóstico de  seguidores", "Seguidores")
twitter_logis_gg15 = cbind(time(twitter_logis15), twitter_logis15 %>% 
                             data.frame())
names(twitter_logis_gg15) <- c("fechas", "pronostico", "seguidores")
twitter_logis_gg15= twitter_logis_gg15 %>%  gather(tipo, valor, -fechas) 


```

```{r instagram, echo = FALSE, include = FALSE}
datos_in = loadWorkbook(
  "~/local/Sandra_TimeSeries/IG - Followers - SEAT México - 2016-10-04.xlsx")
datos_in = readWorksheet(datos_in, sheet = 2, startRow = 2)
datos_in$Followers = datos_in$Followers  %>%  as.numeric
seguidores = xts(datos_in[,4], as.Date(datos_in[,1]))
seguidores = seguidores["2013-12-13/"]
fechas_ins = seq(ymd(20131213), by="day", length.out = length(seguidores[,1]))

##exploratorio
seguidores = cbind(seguidores = seguidores,
                   diferenciadp = diff(seguidores),
                   cambio_seguidores = diff.xts(log(seguidores)))
# seguidores %>%  head
# seguidores[,1:2] %>%  dygraph


# Modelo exponencial_2 ----------------------------------------------------
TIME_diario = seq_along(seguidores[,1])
nlm = nls(seguidores[,1] ~ P0 * exp(R * TIME_diario), start = list(P0 = 1e3, 
                                                                   R = 0.005))

TIME_PRED = 1:(length(TIME_diario) + 65)
pred.XIN = data.frame(
  fechas_ins = seq(ymd(20131213), by = "day",
                   length.out = length(seguidores[,1]) + 65),
  pronostico =predict(nlm, newdata = list(TIME_diario= TIME_PRED))
)
XIN = data.frame(fechas_ins, followers = seguidores[,1])
XIN =   pred.XIN %>% left_join(XIN, by = "fechas_ins")
XTSI = xts(XIN[, -1], XIN[, 1])
names(XTSI) = c("Pronóstico de seguidores","Seguidores")
XTSI_gg  = cbind(fechas = time(XTSI), XTSI %>%  data.frame())
names(XTSI_gg) <- c("fechas", "pronostico", "seguidores")
XTSI_gg = XTSI_gg %>%  gather(tipo, valor, -fechas) 

#Modelo logístico
dic_2015 = XTSI["2015-12-31/"] 
tmp = dic_2015$Seguidores %>%  na.omit()  %>% as.numeric
tiempo = seq_along(tmp)
nlm = nls(
  tmp ~K *P0 *exp(R*tiempo) / (K + P0 *(exp(R*tiempo)-1)),
  start = list(
    P0 = min(tmp, na.rm=T),
    K = max(tmp, na.rm = T),
    R =0.1
  ),
  trace = T
)

time_log = 1:(length(tiempo) + 65)
date_log = seq(ymd(20151231), by="day", length.out = max(time_log))
pred.Ins = data.frame(fechas_ins = date_log,
                    pronostico = predict(nlm, newdata = list(tiempo = time_log)))

insta_logis = pred.Ins %>%  left_join(XIN, by = "fechas_ins")

insta_logis = xts(insta_logis[, -1], insta_logis[, 1])
insta_logis = insta_logis[,-2]

names(insta_logis) = c("Pronóstico de seguidores","Seguidores")
insta_logisgg = cbind(fechas = time(insta_logis), insta_logis %>%
                        data.frame())
names(insta_logisgg)<-c("fechas", "pronostico", "seguidores")
insta_logisgg = insta_logisgg  %>%  gather(tipo, valor, -fechas)
```


```{r web, echo = FALSE, include = FALSE}
configurations = read.csv(
  "~/local/Sandra_TimeSeries/Twitter_Web/car_configurations.csv", header = T)
configurations = configurations %>%
  mutate(Selected_Period = gsub(",", "", Selected_Period, fixed=T ))
meses = seq.POSIXt("2013/12/01" %>%  as.POSIXct(), length.out = 35, by= "month")
configurations = data.frame(meses, 
                            configurations = configurations[,-1] %>% as.numeric)
CTS = xts(configurations[,-1], as.Date(configurations[,1])) 
CTS = CTS["2015-07-01/"]  %>%  as.xts()

modeloCTS = CTS %>%  na.omit %>% 
  coredata %>%  ts %>% 
  Arima(order= c(1,0,2)) %>% 
  forecast(3)
indiceC = index(xts::last(CTS)) %>% as.POSIXct()
pronosticoCTS = xts(modeloCTS$mean, seq.POSIXt(indiceC +1, length.out = 3, 
                                           by= "month"))
pronosticoCTS = pronosticoCTS[-1,]
grafCTS = cbind(CTS %>%  na.omit(), pronosticoCTS)
names(grafCTS) <- c('Observado "Car configurations"', "Estimación")

grafCTS1 = grafCTS  %>%  as.data.frame()
grafCTS1 = data.frame(fecha = rownames(grafCTS1), grafCTS1)
names(grafCTS1)<- c("Fecha", "Observado", "Pronostico")
grafCTS1 = grafCTS1 %>%  gather(tipo, valor, -Fecha)  %>% na.omit()

dealer = read.csv(
  "~/local/Sandra_TimeSeries/Twitter_Web/dealer.csv", header = T)
dias = seq.POSIXt("2013/12/30" %>%  as.POSIXct(), length.out = 1029, by= "day")
dealer = data.frame(dias, dealer = dealer[,-1])
DTS = xts(dealer[,-1], as.Date(dealer[,1])) 
DTS = DTS["2015-10-01/"]

# modeloDTS =   DTS %>%  coredata %>%  ts %>% 
#   Arima(order = c(3,0,2)) %>%  forecast(70)

modeloDTS =   DTS %>%  coredata %>%  ts %>% 
  Arima(order = c(4,0,1)) %>%  forecast(70)

indiceD = index(xts::last(DTS)) %>% as.POSIXct()
pronosticoDTS = xts(modeloDTS$mean, seq.POSIXt(indiceD +1, length.out = 70, 
                                               by= "day"))
grafDTS = cbind(DTS %>%  na.omit(), pronosticoDTS)
names(grafDTS) <- c('Observado "Dealer Search"', "Estimación")
grafDTS1 = grafDTS %>% as.data.frame() 
rownames(grafDTS1) 
grafDTS1 = data.frame(fecha = rownames(grafDTS1), grafDTS1)
names(grafDTS1)<- c("Fecha", "Observado", "Pronostico")
grafDTS1 = grafDTS1 %>%  gather(tipo, valor, -Fecha)  %>% na.omit()
visits = read.csv(
  "~/local/Sandra_TimeSeries/Twitter_Web/visits.csv", header = T)
visits = visits %>%  
  mutate(Selected_Period = gsub(",", "", Selected_Period, fixed=T))
# visits %>%  head
# plot(visits$Selected_Period, type="l")
dias = seq.POSIXt("2013/12/30" %>%  as.POSIXct(), length.out = 1029, by= "day")
visits = data.frame(dias, visits = visits[,-1] %>% as.numeric())
vts = xts(visits[,-1], as.Date(visits[,1])) 
vts = vts["2015-07-01/"]
modeloVTS = vts  %>%  na.omit %>% 
  coredata %>%  ts %>%  Arima(order = c(2,0,2)) %>% 
  forecast(70)

indiceD = index(xts::last(vts)) %>% as.POSIXct()
pronosticoVTS = xts(modeloVTS$mean, seq.POSIXt(indiceD +1, length.out = 70, 
                                               by= "day"))
grafVTS = cbind(vts %>%  na.omit(), pronosticoVTS)
names(grafVTS) <- c('Observado "Visitas"', "Estimación")
grafVTS1 = grafVTS %>%  as.data.frame()
grafVTS1 = data.frame(fecha = rownames(grafVTS1), grafVTS1)
names(grafVTS1)<- c("Fecha", "Observado", "Pronostico")
grafVTS1 = grafVTS1 %>%  gather(tipo, valor, -Fecha)  %>% na.omit()

```


```{r Mentions_engagement, echo = FALSE, include = FALSE}
menciones = 
  read.csv(
    "~/local/Sandra_TimeSeries/Twitter_Web/menciones.csv", header = T)
menciones  = menciones %>%  select(Date, Mentions)
diasMenciones =
  seq.POSIXt("2013/01/01" %>%  as.POSIXct(), length.out = 1394, by= "day")
menciones = data.frame(diasMenciones, menciones = menciones[,-1])
Mentions  = xts(menciones[,-1], as.Date(menciones[,1]))
modeloM = Mentions %>%  na.omit %>%  coredata %>%  ts %>% 
  Arima(order = c(3,1,4)) %>%  
  forecast(70)

indiceM = index(xts::last(Mentions)) %>% as.POSIXct()
pronosticoM = xts(modeloM$mean, seq.POSIXt(indiceM +1, length.out = 70, 
                                               by= "day"))
grafM = cbind(Mentions %>%  na.omit(), pronosticoM)
names(grafM) <- c('Observado "Menciones"', "Estimación")
grafM1 = grafM  %>%  as.data.frame()
grafM1 =data.frame(fecha = rownames(grafM1), grafM1)
names(grafM1)<- c("Fecha", "Observado", "Pronostico")
grafM1 = grafM1 %>%  gather(tipo, valor, -Fecha) %>%  na.omit

##engagement
fechas = seq(ymd('2013-01-01'),ymd('2016-09-01'), by = 'months')
summas = c(443306,410142, 364830,359057,491580,466709,453217,369618,
           308420,263196,184779,94236,74403,74767,129481,144873,160474,
           177282,228588,176236,177472,255553,94847,77876,
           121251,162493,92327,81270,66835,75607,81879,77246,
           50976,67341,64934,63627,69444,70018, 63454,57732, 57065, 64103,
           66721, 55491, 53966)
fanstotales = c(356210, 444359, 524536, 614642, 
                694754, 766517, 809811, 834032, 878055, 960524, 993974,
                1067261, 1070950, 1124330, 1170256, 1225499, 1266445, 
                1303574,1362823, 1429278, 1477808,1559615, 1572561,
                1576928, 1580582, 1590939, 1591753,1551294, 1556634, 
                1559181, 1558787,1560633,1562967,1564392,1566641,
                1572749,1574437,1574426,1576277, 1551294, 1556634, 1559181,
                1558787,1560633, 1562967)
suma = ((summas)/fanstotales)*100
engage = xts(suma,fechas)
Tiempo = seq_along(engage)
expFct <- function(x, beta1, beta2,
                   beta3) {
  exp(-beta1 * x)/(beta2 + beta3 *
                     x)}

nolineal <- nls(coredata(engage)~expFct(x = Tiempo ,beta1,beta2,beta3),
                start = list(beta1 = 0.1, 
                             beta2 = 0.02,
                             beta3 = 0.03))
TIME_PRED = 1:(length(Tiempo) + 4)
pred.en = xts(predict(nolineal, newdata = list(Tiempo = TIME_PRED)),
              seq(ymd(20130101), by = "month", 
                  length.out = length(engage) + 4))

engagement = cbind(engage, pred.en)
names(engagement)<-c("Observado","No lineal")
tiempoe = rep(time(engagement), 2)
tipose  = rep(c("Observado", "No Lineal (Pronóstico)"), each = 49)
observados = c(coredata(engagement[,1]), coredata(engagement[,2]))
engageO = data.frame(observados, tipose, tiempoe)
engageL = index(xts::last(engage)) %>% as.POSIXct()
grafoEn = cbind(engage %>%  na.omit(), pred.en )
names(grafoEn) <- c("Engagement", "Estimación (No lineal)")

```



```{r fanstotales, echo = FALSE, include = FALSE}
datos_FB = loadWorkbook(
"~/local/Sandra_TimeSeries/FB - Fans - SEAT México - 2016-10-26.xlsx")
datos_FB = readWorksheet(datos_FB, sheet = 2, startRow = 2)
datos_FB$Fans = datos_FB$Fans  %>%  as.numeric
datos_FB = datos_FB   %>% mutate(Date = as.Date(Date), anio = year(Date), 
                      mes = month(Date), dia = day(Date))
seguidores = xts(datos_FB[,4], as.Date(datos_FB[,1]))

```




## Introducción
El presente análisis tiene como objetivo dar a conocer los pronósticos de crecimiento de las principales redes sociales de SEAT México que involucran  (Facebook, Twitter e Instagram).

Por otro lado, para el caso concreto de Facebook e Instagram, se calcularon
los pronósticos de enganche (Engagement en inglés) y Menciones respectivamente.

Además de esto, se realizaron pronósticos sobre las visitas al sitio web de 
SEAT, además de las búsquedas de concesionarias ("Dealer search") y "Car configurations"


## Origen de los datos
* Facebook: [SEAT México](https://www.facebook.com/SEAT.Mexico)
    + Rango de tiempo: (2016-02-01/2016-10-26)
    + Periodicidad de la muestra: Diaria y mensual
* Twitter: [SEAT_México](https://twitter.com/SEAT_Mexico)
    + Rango de tiempo: (2015-12-01/2016-11-05, 2013-01-01/2016-10-23)
    + Periodicidad de la muestra: Diaria
* Instagram: [SEAT-México](https://www.instagram.com/seatmexico/?hl=es)
    + Rango de tiempo: (2014-2016  y 2015-2016) 
    + Periodicidad de la muestra: Diaria
* Sitio Web: [SEAT-México](http://www.seat.mx/)
    + Rango de tiempo: (2015-07-01/2016-10-26 y 2015-10-01/2016-10-26) 
    + Periodicidad de la muestra: Diaria y mensual

## Metodología
Los datos fueron ajustados a modelos de tipo SARIMA y regresiones no lineales que obedecen a modelos exponenciales y logísticos.

$$
SARIMA: \Phi_{P} (B^{S}) \phi(B) \nabla_{S}^{D} \nabla^{d} x_{t} = 
        \delta + \varTheta_{Q} (B^S) \theta(B) w_t
$$

$$
Logístico: \dot x = rx (1 - x/k)
$$


$$
Exponencial: P_{t} = P_{0}(1+r)^t
$$

<!-- $$Exponencial: -->
<!-- P_{t} = -->
<!-- e^{rt}$$ -->



Los cuales son modelos estadísticos que utilizan datos del pasado de una variable en específico para posteriormente, encontrar patrones y realizar pronósticos sobre su comportamiento en el futuro cercano.

\tiny
Todos estos análisis fueron realizados con el software estadístico 
R (R Core Team 2016) en conjunto con los paquetes forecast (Hyndman 2016) y
xts(Ryan y Ulrich 2014)



#Facebook

##Facebook
El pronóstico de crecimiento de fans online para Facebook de SEAT fue realizado utilizando
modelos SARIMA.

Para este caso se encontraron dos modelos diferentes, ambos estadísticamente correctos,
uno sugiere un crecimiento en el número de fans online de Facebook, el otro sugiere un ligero decrecimiento
en el número de fans online para el mes de diciembre de 2016.

##Facebook
###Fans totales
```{r, echo=F, comment= "", message= F, warning= F, fig.height=4}
ggplot(datos_FB, aes(x = as.Date(Date),y = Fans)) +
         geom_line(col="darkblue")+
  scale_x_date(date_breaks = "2 months") + theme_bw()+
  xlab("Tiempo") + theme(axis.text.x = element_text(angle=45, hjust=1))
```

Hasta el momento se tienen **1,603,706** fans totales,  que de acuerdo
a la comparación con la cifra del último día de 2015 (**1,574,514 fans totales**)
corresponde a un crecimiento de **1.85%**.





##Facebook
###Pronóstico  para  fans online
```{r, echo=F, comment= "", message= F, warning= F, fig.height=4}
ggplot(grafo1_gg, aes(x= Fecha, y=valor, color=tipo)) + geom_line() +
geom_point(size=0.1) + theme_bw() + ylab("Fans online") + xlab("Tiempo")+
  geom_vline(xintercept = as.numeric(grafo2_gg[603,]), linetype=4) +
  annotate("text",x=as.Date("2016-09-29"), y=1230000, 
           label="Inician pronósticos") + 
  scale_color_manual(values= c("#3B5998", "#8B9DC3"), name="")+
  scale_y_continuous(labels = scales::comma)+
  theme(legend.position="top")
```

Se espera un máximo de **1,272,064** fans totales para el mes de Diciembre de 2016.
El crecimiento pronósticado es de **1.95%** , actualmente se tiene un crecimiento
de **0.95%** (**1,259,480** fans online)


##Facebook
###Pronóstico de "Engagement"
```{r, echo=F, comment= "", warning=F, message= F, fig.height=4}
ggplot(engageO, aes(x =  tiempoe, y = observados, type = tipose, color = tipose)) +
  geom_point() + geom_line() + theme_bw() +xlab("Tiempo") + ylab("Engagement") +
  theme(legend.position="top") +
  scale_color_manual(values = c("darkred", "darkblue"), name ="") 
```

Se espera un **1%** de "engagement" para el primero de Enero de 2017




#Twitter

##Twitter
### Pronóstico de crecimiento de seguidores
```{r, echo=F, comment= "", warning=F, message= F, fig.height=4}
# ggplot(twitter_logis_gg, aes(x=fechas, y= valor, color = tipo)) +
#   geom_line() + theme_bw() + ylab("Seguidores") + xlab("Tiempo")+
#   scale_color_manual(values=c("#966842","#f44747"), name="Tipo",
#                      labels=c("Pronóstico", "Seguidores" )) +
#   scale_x_date(date_breaks = "1 year") +scale_y_continuous(labels = 
#                                                              scales::comma)
ggplot(twitter_logis_gg15, aes(x=fechas, y= valor, color = tipo)) +
  geom_line() + theme_bw() + ylab("Seguidores") + xlab("Tiempo")+
  scale_color_manual(values=c("#966842","#f44747"), name="",
                     labels=c("Pronóstico", "Seguidores" )) +
  theme(legend.position="top")+
  scale_x_date(date_breaks = "2 months") +scale_y_continuous(labels = 
                                                             scales::comma)

```


Se espera un máximo de **302,439** seguidores para el mes de Diciembre de 2016.
El crecimiento pronósticado es de **6.63%**. El crecimiento actual es de **5.9%**,
es decir **300612** seguidores.


##Twitter
### Pronóstico de menciones
```{r, echo=F, comment= "", warning=F, message= F, fig.height=4}
ggplot(grafM1, aes(x = as.Date(Fecha), y = valor, color = tipo))+
  geom_line() + theme_bw()+ xlab("Fecha") + ylab("Mencciones")+
  scale_x_date(date_breaks = "2 month") +
  theme(axis.text.x = element_text(angle =45, hjust =1), legend.position="top")+
  scale_color_manual(values = c("darkred", "darkblue"), name="")
```



\tiny
Las menciones tienen un comportamiento estable
en el tiempo (media y varianza no cambian) por lo que se espera una media
de **27.4** menciones por día con un posible total de **1918** nuevas menciones esperadas en los próximos días del año. 



#Instagram

## Instagram
```{r, echo=F, comment= "", warning=F, message= F, fig.height=4}
ggplot(insta_logisgg, aes(x= fechas, y=valor, color=tipo)) +geom_line() +
  geom_point(size=0.1) + theme_bw() + ylab("Seguidores") + xlab("Tiempo")+
  scale_color_manual(values=c("#966842","#f44747"), name="Tipo",
                     labels=c("Pronóstico", "Seguidores"))+
  scale_y_continuous(labels =scales::comma)
```

Este modelo fue tomado en cuenta con datos tomados desde el 31 de Diciembre de
2015. Se espera un máximo de **31,441** seguidores para el mes de Diciembre de 2016.
El crecimiento pronósticado es de **454%**
Actualmente el crecimiento es de **377%**

#Web

##Web
###Visitas
```{r, echo=F, comment= "", warning=F, message= F, fig.height=4}
ggplot(grafVTS1, aes(x = as.Date(Fecha), y = valor, color = tipo)) +
  geom_line() + theme_bw() + xlab("Fecha") + ylab('Visitas al sitio web\nSEAT')+
  scale_color_manual(values = c("darkred", "darkblue"), name = "")+
  scale_x_date(date_breaks = "1 month") + 
  theme(axis.text.x = element_text( angle =45, hjust=1 ), legend.position="top")

```

La serie temporal de las visitas es estable en la mayoría del tiempo,
por lo que se pronostica un promedio de **19,031** visitas diarias con un posible total de **1332170** visitas totales para el resto de año.

##Web
###Búsqueda de concesionarias
```{r, echo=F, comment= "", warning=F, message= F, fig.height=4}
ggplot(grafDTS1, aes(x = as.Date(Fecha), y = valor, color = tipo)) +
  geom_line() + theme_bw() + xlab("Fecha") + ylab('"Dealer Search"')+
  scale_color_manual(values = c("darkred", "darkblue"), name = "")+
  scale_x_date(date_breaks = "1 month") + 
  theme(axis.text.x = element_text( angle =45, hjust=1 ), legend.position="top")
```

Para el caso de "Dealer Search", se pronostica un  promedio de **240**
búsquedas al día, es decir tiene una tendencia estable similar a  la que ocurre
a partir de Julio del presente año con un total de **20345** búsquedas en lo que resta del año.

##Web
###"Car configurations"
```{r, echo=F, comment= "", warning=F, message= F, fig.height=4}
ggplot(grafCTS1, aes(x = as.Date(Fecha), y = valor, color = tipo)) +
  geom_line() + theme_bw() + xlab("Fecha") + ylab('"Car configurations"')+
  scale_color_manual(values = c("darkred", "darkblue"), name = "")+
  scale_x_date(date_breaks = "1 month") + 
  theme(axis.text.x = element_text( angle =45, hjust=1 ), legend.position="top")
```

Para el caso de "Car configurations", se pronostica un promedio de **64,441**
configuraciones mensuales para lo que resta del año.



#Gracias por su atención