---
title: "SEAT de México"
subtitle: 'Análisis y pronóstico de redes sociales SEAT'
author: " Data Science Area: Social Data Statistics"
date: "`r Sys.Date()`"
output: 
      beamer_presentation:
        theme: CambridgeUS
        colortheme: "sidebartab"
        font: "structuresmallcapsserif"
        keep_tex: true
        includes:
            in_header: header.tex
---


```{r librerias, echo = FALSE, comment = FALSE, message = FALSE}
library(XLConnect)
library(lubridate)
library(dplyr)
library(tidyr)
library(forecast)
library(astsa)
library(xts)
#library(dygraphs)
library(tseries)
library(ggplot2)
library(jsonlite)
library(rjson)
library(XLConnect)
```


```{r facebook, echo = FALSE, include = FALSE}
TotalF = loadWorkbook(
  "~/local/TimeSeries17/FB - Fans - SEAT México - 2017-01-27.xlsx") %>% 
  readWorksheet(sheet=2, startRow=2) %>%  select(Date, Fans)

fb = read.csv("~/local/Sandra_TimeSeries/2016.csv") %>% 
  mutate(Date = as.Date(Date))

nombresFB<- names(fb)

l1 = loadWorkbook("~/local/TimeSeries17/octubre2016-ene2017.xlsx")  
l1 = l1 %>%  readWorksheet(sheet=1, header=T) %>%  
  mutate(Fecha = as.Date(Fecha), mes =month(Fecha), anio= year(Fecha))


names(l1)<- nombresFB
fb = rbind(fb, l1) %>% distinct(Date, .keep_all=T) 
TS = xts(fb$Daily.Daily.count.of.fans.online, as.Date(fb$Date)) %>%
  .["2016-02-01/"] %>%  na.omit()


modelo1 = TS %>%  na.omit %>% 
  coredata %>%  
  ts(frequency = 7) %>% 
  Arima(order=c(1,0,1), seasonal = c(1,1,1), include.drift = T) %>% 
  forecast(h = 125) 

ultimo = index(xts::last(TS)) %>% as.POSIXct()

pronostico1 = xts(modelo1$mean, seq.POSIXt(ultimo +1, length.out = 125, 
                                           by= "day"))

grafo1 = cbind(TS %>%  na.omit(), pronostico1)
names(grafo1) <- c("Crecimiento observado de Facebook", "Estimación")

ggGrafo1 = data.frame(fecha = time(grafo1),grafo1 %>% data.frame() ) 
##enganche

fechas = seq(ymd('2013-01-01'),ymd('2016-12-01'), by = 'months')

summas = c(443306,410142, 364830,359057,491580,466709,453217,369618,
           308420,263196,184779,94236,74403,74767,129481,144873,160474,
           177282,228588,176236,177472,255553,94847,77876,
           121251,162493,92327,81270,66835,75607,81879,77246,
           50976,67341,64934,63627,69444,70018, 63454,57732, 57065, 64103,
           66721, 55491, 53966, 54594,52520,49986)

fanstotales = c(356210, 444359, 524536, 614642, 
                694754, 766517, 809811, 834032, 878055, 960524, 993974,
                1067261, 1070950, 1124330, 1170256, 1225499, 1266445, 
                1303574,1362823, 1429278, 1477808,1559615, 1572561,
                1576928, 1580582, 1590939, 1591753,1551294, 1556634, 
                1559181, 1558787,1560633,1562967,1564392,1566641,
                1572749,1574437,1574426,1576277, 1551294, 1556634, 1559181,
                1558787,1560633, 1562967,1599785,1604375,1611016)


suma = ((summas)/fanstotales)*100
engage = xts(suma,fechas)
Tiempo = seq_along(engage)

expFct <- function(x, beta1, beta2, beta3) {
  exp(-beta1 * x)/(beta2 + beta3 * x)
  }


nolineal <- nls(coredata(engage)~expFct(x = Tiempo ,beta1,beta2,beta3),
                start = list(beta1 = 0.1, 
                             beta2 = 0.02,
                             beta3 = 0.03))

TIME_PRED = 1:(length(Tiempo) + 6)

pred.en = xts(predict(nolineal, newdata = list(Tiempo = TIME_PRED)),
              seq(ymd(20130101), by = "month", 
                  length.out = length(engage) + 6))

engagement = cbind(engage, pred.en)
names(engagement)<-c("Observado","No lineal")
tiempoe = rep(time(engagement), 2)
grafoEn = cbind(engage %>%  na.omit(), pred.en )
names(grafoEn) <- c("Engagement", "Estimación (No lineal)")
grafoEn %>%  class

ggGrafoEn = data.frame(fecha = time(grafoEn),grafoEn %>% data.frame() ) 

```


```{r twitter, echo = FALSE, include = FALSE}
TW = loadWorkbook(
  "~/local/TimeSeries17/TW - Followers - SEAT México - 2017-01-27.xlsx") %>% 
  readWorksheet(sheet=2,startRow = 2) %>%  select(Date, Followers) %>% 
  mutate(Date = as.Date(Date))

TSTW = xts(TW[,-1], TW[,1])
seguidoresT15 = TSTW["2015-12-01/"] 
fechas_tw15 = seq(ymd(20151201), by="day", 
                  length.out = length(seguidoresT15[,1]))
seguidoresT15 = cbind(seguidores = seguidoresT15, 
                      diferenciado = diff(seguidoresT15),
                      cambio_seguidores= diff.xts(log(seguidoresT15)))
ultimotw15 = index(xts::last(seguidoresT15))
TIME_tw15 = seq_along(seguidoresT15[,1])
seguidoresT15 = data.frame(fechas_tw = fechas_tw15, seguidores = 
                            seguidoresT15$seguidores %>%  as.numeric())
numeros15 = seguidoresT15$seguidores

logisticoT15 =
  nls(
    numeros15  ~
      K *P0 *exp(R*TIME_tw15) / (K+ P0 *(exp(R*TIME_tw15)-1)),
     start = list(
      P0 = min(seguidoresT15$seguidores, na.rm = T),
      K  = max(seguidoresT15$seguidores, na.rm = T),
      R = 0.001
    ),
    trace = T
  ) 
TIME_PTW15  = 1:(length(TIME_tw15)+125)
DATE_Ptw15 = seq(ymd(20151201), by="day", length.out = max(TIME_PTW15))
pred.tw15 = data.frame(fechas_tw=DATE_Ptw15,
                       pronostico = predict(logisticoT15,
                                            newdata = list(TIME_tw15 = TIME_PTW15)))
twitter_logis15 = pred.tw15 %>%  left_join(seguidoresT15, by="fechas_tw")
twitter_logis15 = xts(twitter_logis15[,-1], twitter_logis15[,1])
names(twitter_logis15) <- c("Pronóstico", "Seguidores")
ggGrafoTW = data.frame(fecha = time(twitter_logis15),twitter_logis15 %>%
                         data.frame()) 

##Menciones

Mentions = loadWorkbook(
  "~/local/TimeSeries17/TW - Engagement - SEAT México - 2017-01-27.xlsx") %>% 
  readWorksheet(sheet=4,startRow = 2) %>%  select(Date, Mentions) %>% 
  mutate(Date = as.Date(Date))

TSMentions = xts(Mentions[,-1], Mentions[,1])

modeloM = TSMentions %>%  na.omit %>%  coredata %>%  ts %>% 
  Arima(order = c(3,1,4)) %>%  
  forecast(125)

# TSMentions %>%  na.omit %>%  coredata %>%  auto.arima() 
# 
# TSMentions %>%  na.omit %>%  coredata %>%  ts %>% 
#   Arima(order = c(1,1,1)) %>%  
#   forecast(125) %>% plot


indiceM = index(xts::last(TSMentions)) %>% as.POSIXct()
pronosticoM = xts(modeloM$mean, seq.POSIXt(indiceM +1, length.out = 125, 
                                           by= "day"))
grafM = cbind(TSMentions %>%  na.omit(), pronosticoM)
names(grafM) <- c('Observado "Menciones"', "Estimación")
gggrafM = data.frame(fecha = time(grafM),grafM %>%
                         data.frame()) 

#Retweets
RTW = loadWorkbook(
  "~/local/TimeSeries17/TW - Engagement - SEAT México - 2017-01-27.xlsx") %>% 
  readWorksheet(sheet=3,startRow = 2) %>%  select(Date, Retweets) %>% 
  mutate(Date = as.Date(Date))
TSRTW = xts(RTW[,-1], RTW[,1]) %>%  na.omit() %>% .['2016-01-01/']
modelRTW = TSRTW %>% coredata %>%  ts %>% Arima(order=c(1,0,3)) %>%
  forecast(125) 

indiceRT = index(xts::last(TSRTW)) %>% as.POSIXct()
pronosticoRTW = xts(modelRTW$mean, seq.POSIXt(indiceRT +1, length.out = 125, 
                                           by= "day"))
grafRTW = cbind(TSRTW %>%  na.omit(), pronosticoRTW)
names(grafRTW) <- c('Observado "Retweets"', "Estimación")
gggrafRTW = data.frame(fecha = time(grafRTW),grafRTW %>%
                       data.frame()) 


```


```{r instagram, echo = FALSE, include = FALSE}
IN = loadWorkbook(
  "~/local/TimeSeries17/IG - Followers - SEAT México - 2017-01-27.xlsx") %>% 
  readWorksheet(sheet=2,startRow = 2) %>% select(Date, Followers) %>% 
  mutate(Date= as.Date(Date)) 
TSIN = xts(IN[,-1], IN[,1]) %>% .["2013-12-13/"]
fechas_ins = seq(ymd(20131213), by="day", length.out = length(TSIN[,1]))
TIME_diario = seq_along(TSIN[,1])
nlm = nls(TSIN[,1] ~ P0 * exp(R * TIME_diario), start = list(P0 = 1e3, 
                                                                   R = 0.005))

TIME_PRED = 1:(length(TIME_diario) + 125)
pred.XIN = data.frame(
  fechas_ins = seq(ymd(20131213), by = "day",
                   length.out = length(TSIN[,1]) + 125),
  pronostico =predict(nlm, newdata = list(TIME_diario= TIME_PRED))
)
XIN = data.frame(fechas_ins, followers = TSIN[,1])
XIN =   pred.XIN %>% left_join(XIN, by = "fechas_ins")
XTSI = xts(XIN[, -1], XIN[, 1])
names(XTSI) = c("Pronóstico de seguidores","Seguidores")
XTSI_gg  = cbind(fechas = time(XTSI), XTSI %>%  data.frame())
names(XTSI_gg) <- c("fechas", "pronostico", "seguidores")


dic_2015 = TSIN["2015-12-31/"] 
tmp = dic_2015[,1] %>%  na.omit()  %>% as.numeric
tiempo = seq_along(tmp)

nlm = nls(
  tmp ~K *P0 *exp(R*tiempo) / (K + P0 *(exp(R*tiempo)-1)),
  start = list(
    P0 = min(tmp, na.rm=T),
    K = max(tmp, na.rm = T),
    R =0.1
  ),
  trace = T
)

time_log = 1:(length(tiempo) + 125)
date_log = seq(ymd(20151231), by="day", length.out = max(time_log))
pred.Ins = data.frame(fechas_ins = date_log,
                      pronostico = predict(nlm, newdata = list(tiempo = time_log)))

insta_logis = pred.Ins %>%  left_join(XIN, by = "fechas_ins")

insta_logis = xts(insta_logis[, -1], insta_logis[, 1])
insta_logis = insta_logis[,-2]

names(insta_logis) = c("Pronóstico de seguidores","Seguidores")

insta_logisgg = cbind(fechas = time(insta_logis), insta_logis %>%
                        data.frame())
names(insta_logisgg)<-c("fechas", "pronostico", "seguidores")
insta_logisgg = insta_logisgg  %>%  gather(tipo, valor, -fechas)
##interacción
INIG = loadWorkbook(
  "~/local/TimeSeries17/IG - Engagement - SEAT México - 2017-01-27.xlsx") %>% 
  readWorksheet(sheet=3,startRow = 2) %>%  select(Date, Total.Interactions) %>% 
  mutate(Date = as.Date(Date))
TSINIG = xts(INIG[,-1], INIG[,1]) %>%  na.omit
INIG = INIG %>%  mutate(anio= year(Date), mes=month(Date)) %>% 
  select(anio, mes, Total.Interactions) %>% 
  group_by(anio, mes) %>% summarise(suma = sum(Total.Interactions %>% na.omit())) 

fechasInig = seq.POSIXt(from= as.POSIXct('2013-12-01'),
                        to=as.POSIXct("2017-01-01"), by="month")

INIG = INIG %>%as.data.frame %>%  cbind(data.frame(fechasInig)) %>%  
  select(fechasInig, suma) %>% mutate(suma=ifelse(suma==0,NA, suma)) %>% na.omit()
TSINIG = xts(INIG[,-1], as.Date(INIG[,1]))
tmpIG =TSINIG[,1] %>%  na.omit()  %>% as.numeric

tiempoIG = seq_along(tmpIG)

nlm = nls(
  tmpIG ~K *P0 *exp(R*tiempoIG) / (K + P0 *(exp(R*tiempoIG)-1)),
  start = list(
    P0 = min(tmpIG, na.rm=T),
    K = max(tmpIG, na.rm = T),
    R =0.1
  ),
  trace = T
)

time_log = 1:(length(tiempoIG) + 8)
date_log = seq(ymd(20131201), by="month", length.out = max(time_log))
pred.Ins = data.frame(fechas_ins = date_log,
                      pronostico = predict(nlm, newdata = list(tiempoIG = time_log)))

TSDATA = data.frame(fechas_ins = time(TSINIG), TSINIG %>% data.frame()) 
ggInig = pred.Ins %>% left_join(TSDATA, by="fechas_ins")
names(ggInig)<-c("Fechas", "Pronostico","Observado")

```

```{r youtube, echo = FALSE, include = FALSE}
YT = loadWorkbook(
  "~/local/TimeSeries17/YT - Subscribers - SEATdeMexico - 2017-01-27.xlsx") %>% 
  readWorksheet(sheet=2,startRow = 2) %>%  select(Date, Subscribers) %>% 
  mutate(Date = as.Date(Date))
TSYT = xts(YT[,-1],YT[,1]) 
TSYT = xts(YT[,-1],YT[,1]) %>% .["2015-01-01/"]
tmpYT =TSYT[,1] %>%  na.omit()  %>% as.numeric
tiempoYT = seq_along(tmpYT)

modelYT = lm(tmpYT~tiempoYT)
time_log = 1:(length(tiempoYT) + 125)

date_log = seq(ymd(20150101), by="day", length.out = max(time_log))
pred.YT = data.frame(fechas_YT = date_log,
                      pronostico = predict(modelYT, 
                                           newdata = list(tiempoYT = time_log)))

YTDATA = data.frame(fechas_YT = time(TSYT), TSYT %>% data.frame()) 
ggyt = pred.YT %>% left_join(YTDATA, by="fechas_YT")
names(ggyt)<-c("Fechas", "Pronostico","Observado")

```


```{r seatMX, echo = FALSE, include = FALSE}
fechaSeat = seq.POSIXt(from= as.POSIXct("2013-12-30"), 
                       to=as.POSIXct("2017-01-27" ), by="days")

seatWeb = read.csv("~/local/TimeSeries17/seatWebPage.csv") %>%  
  mutate(TimeRate = gsub(",", "", TimeRate), 
         TimeRate = as.numeric(TimeRate)) %>%  
  mutate(PageViews = gsub(",", "", PageViews),
         PageViews = as.numeric(PageViews)) %>%  
  mutate(DealerSearch = gsub(",", "", DealerSearch),
         DealerSearch = as.numeric(DealerSearch)) %>%  
  mutate(Visitas = gsub(",", "", Visitas),
         Visitas = as.numeric(Visitas)) %>%  
  mutate(CarConfiguration = gsub(",", "", CarConfiguration),
         CarConfiguration = as.numeric(CarConfiguration)) %>%  
  mutate(Return.Rate = gsub(",", "", Return.Rate),
         Return.Rate = as.numeric(Return.Rate)) %>% cbind(fechaSeat)  %>% 
  select(-Date)

Visitas = seatWeb %>%  select(fechaSeat, Visitas )
TSVisita = xts(Visitas[,-1], as.Date(Visitas[,1])) %>% .["2015-07-01/"]
modeloVisita = TSVisita  %>%  na.omit %>% 
  coredata %>%  ts %>%  Arima(order = c(2,1,2)) %>% 
  forecast(125) 

ultimoV = index(xts::last(TSVisita)) %>% as.POSIXct()
pronosticoV = xts(modeloVisita$mean, seq.POSIXt(ultimoV +1, length.out = 125, 
                                           by= "day"))

grafoV = cbind(TSVisita %>%  na.omit(), pronosticoV)
names(grafoV) <- c("Visitas", "Estimación")
ggVisita = data.frame(fecha = time(grafoV), grafoV %>%  as.data.frame())
## Configuration
CarConfiguration = seatWeb %>%  select(fechaSeat, CarConfiguration )
TSCar = xts(CarConfiguration[,-1], as.Date(CarConfiguration[,1])) %>%
  .["2015-07-01/"]

modeloCar = TSCar %>%  na.omit %>% 
  coredata %>%  ts %>% 
  Arima(order= c(1,0,2)) %>% forecast(125) 

ultimoCar = index(xts::last(TSCar)) %>% as.POSIXct()
pronosticoCar = xts(modeloCar$mean, seq.POSIXt(ultimoCar +1, length.out = 125, 
                                                by= "day"))

grafoCar = cbind(TSCar %>%  na.omit(), pronosticoCar)
names(grafoCar) <- c("Configuraciones", "Estimación")
ggCar = data.frame(fecha = time(grafoCar), grafoCar %>%  as.data.frame())

##Return rate
ReturnRate = seatWeb %>%  select(fechaSeat, Return.Rate)
TSReturn = xts(ReturnRate[,-1], as.Date(ReturnRate[,1])) %>%
  .["2015-07-01/"]

# TSReturn %>%  na.omit %>% coredata %>% ts %>% auto.arima() %>% 
#   forecast(125) %>% plot

modeloReturn = TSReturn %>%  na.omit %>% coredata %>% ts %>% 
  Arima(order=c(1,0,2)) %>% forecast(125) 

ultimoReturn = index(xts::last(TSReturn)) %>% as.POSIXct()
pronosticoReturn = xts(modeloReturn$mean,
                       seq.POSIXt(ultimoReturn +1, length.out = 125, by= "day"))


grafoReturn = cbind(TSReturn %>%  na.omit(), pronosticoReturn)
names(grafoReturn) <- c("Return Rate", "Estimación")
ggReturn = data.frame(fecha = time(grafoReturn), grafoReturn %>%  
                        as.data.frame())
##TimeRate

TimeRate = seatWeb %>%  select(fechaSeat, TimeRate)
TSTime = xts(TimeRate[,-1], as.Date(TimeRate[,1])) %>%
  .["2015-07-01/"]

modeloRate = TSTime %>%  na.omit %>% coredata %>% ts %>% auto.arima() %>% 
  forecast(125) 

ultimoRate = index(xts::last(TSTime)) %>% as.POSIXct()
pronosticoRate = xts(modeloRate$mean,
                       seq.POSIXt(ultimoRate +1, length.out = 125, by= "day"))


grafoRate = cbind(TSTime %>%  na.omit(), pronosticoRate)
names(grafoRate) <- c("Time Rate", "Estimación")
ggRate = data.frame(fecha = time(grafoRate), grafoRate %>%  
                        as.data.frame())

##dealer
Dealer = seatWeb %>%  select(fechaSeat, DealerSearch)
TSDealer = xts(Dealer[,-1], as.Date(Dealer[,1])) %>%
  .["2015-10-01/"]

modeloDealer = TSDealer %>%  na.omit %>% coredata %>% ts %>% 
  Arima(order=c(4,0,1)) %>% forecast(125) 

ultimoDealer = index(xts::last(TSDealer)) %>% as.POSIXct()
pronosticoDealer = xts(modeloDealer$mean,
                     seq.POSIXt(ultimoDealer +1, length.out = 125, by= "day"))


grafoDealer = cbind(TSDealer %>%  na.omit(), pronosticoDealer)
names(grafoDealer) <- c("Dealer Search", "Estimación")
ggDealer = data.frame(fecha = time(grafoDealer), grafoDealer %>%  
                      as.data.frame())
##pageViews
PageViews = seatWeb %>%  select(fechaSeat, PageViews)
TSPage = xts(PageViews[,-1], as.Date(PageViews[,1])) %>%
  .["2015-07-01/"]

modeloPage = TSPage %>%  na.omit %>% coredata %>% ts %>% Arima(order=c(5,0,1)) %>% 
  forecast(125)

ultimoPage = index(xts::last(TSPage)) %>% as.POSIXct()
pronosticoPage = xts(modeloPage$mean,
                       seq.POSIXt(ultimoPage +1, length.out = 125, by= "day"))


grafoPage = cbind(TSPage %>%  na.omit(), pronosticoPage)
names(grafoPage) <- c("Page Views", "Estimación")
ggPage = data.frame(fecha = time(grafoPage), grafoPage %>%  
                        as.data.frame())


```


```{r fansTotales, echo = FALSE, include = FALSE}


```

## Introducción
El presente análisis tiene como objetivo dar a conocer 
los pronósticos de crecimiento de las principales redes sociales de SEAT México que involucran (Facebook, Twitter, YouTube e Instagram).


Por otro lado, para el caso concreto de Facebook, Twitter e Instagram, se calcularon
los pronósticos de enganche (Facebook), Menciones, retweets e Interacción(Instagram).

Además de esto, se realizaron pronósticos sobre diversas métricas de las visitas al sitio web de 
SEAT.

**Dichos pronósticos tienen como fecha límite el mes de Junio del presente año.**


## Origen de los datos
* Facebook: [SEAT México](https://www.facebook.com/SEAT.Mexico)
    + Rango de tiempo: (2016-02-01/2017-01-27)
    + Periodicidad de la muestra: Diaria y mensual
* Twitter: [SEAT_México](https://twitter.com/SEAT_Mexico)
    + Rango de tiempo: (2015-12-31/2017-01-27, 2012-08-01/2017-01-27)
    + Periodicidad de la muestra: Diaria

## Origen de los datos

* Instagram: [SEAT-México](https://www.instagram.com/seatmexico/?hl=es)
    + Rango de tiempo: (2014-2016  y 2015-2016) 
    + Periodicidad de la muestra: Diaria y mensual
* YouTube: [SEAT-México](https://www.youtube.com/user/SEATdeMexico)
    + Rango de tiempo:(2015-01-01/2017-01-27)
    + Periodicidad de la muestra: Diaria
* Sitio Web: [SEAT-México](http://www.seat.mx/)
    + Rango de tiempo: (2013-12-30/2017-01-27) 
    + Periodicidad de la muestra: Diaria y mensual



## Metodología
\scriptsize
Los datos fueron ajustados a modelos de tipo SARIMA y regresiones no lineales que obedecen a modelos exponenciales y logísticos.

$$
SARIMA: \Phi_{P} (B^{S}) \phi(B) \nabla_{S}^{D} \nabla^{d} x_{t} = 
        \delta + \varTheta_{Q} (B^S) \theta(B) w_t
$$

$$
Logístico: \dot x = rx (1 - x/k)
$$


$$
Exponencial: P_{t} = P_{0}(1+r)^t
$$

<!-- $$Exponencial: -->
<!-- P_{t} = -->
<!-- e^{rt}$$ -->


\scriptsize
Los cuales son modelos estadísticos que utilizan datos del pasado de una variable en específico para posteriormente, encontrar patrones y realizar pronósticos sobre su comportamiento en el futuro cercano.

\tiny
Todos estos análisis fueron realizados con el lenguaje de programación  
R (R Core Team 2016) en conjunto con los paquetes forecast (Hyndman 2016) y
xts(Ryan y Ulrich 2014)

#Facebook

##Fans totales

```{r, echo=F, comment= "", message= F, warning= F, fig.height=4}
TotalF %>%  mutate(Date= as.Date(Date)) %>%
  ggplot(aes(x=Date, y=Fans))+
  geom_line(size=1, col="steelblue")+
  theme_bw()+
  theme(panel.grid.major = element_blank(),
        panel.grid.minor = element_blank(),
        axis.text.x = element_text(angle=45, hjust=1))+
  scale_x_date(date_breaks = "6 months") +
  scale_y_continuous(labels = scales::comma)+
  ylab("Fans\nTotales") +xlab("")+
  annotate("text",x=as.Date("2017-01-20"),
           y=1530000, label=format(max(TotalF$Fans),
                                   big.mark = ",", scientific = F))

```


##Fans Online

```{r, echo=F, comment= "", message= F, warning= F, fig.height=4}
ggGrafo1 %>%  gather(tipo, valor, -fecha) %>%  
  ggplot(aes(y=valor, x=fecha, colour=tipo))+
  geom_point(size=0.2)+geom_line()+theme_bw()+
  theme(panel.grid.major = element_blank(),
        panel.grid.minor = element_blank(),legend.position = "top",
        axis.text.x = element_text(angle=45, hjust=1))+
  scale_x_date(date_breaks = "2 months") +
  scale_y_continuous(labels = scales::comma)+ ##necesita el paquete scales
  xlab("")+ ylab("Fans\nOnline")+
  scale_color_manual(values=c("#3B5998", "darkred"), name="",
                     labels=c("Observado Facebook", "Pronóstico" ))
```

\scriptsize
Se espera un total de **1,303,588** fans online para el mes de Junio 2017.
Si es comparado con el 31 de Diciembre de 2015 (**1,247,625**) se tendrá un crecimiento
de **4.4%**, comparándolo la misma fecha con el día 27 de Enero de 2017 se
tenía un crecimiento de **2.45%**.


##Enganche
```{r, echo=F, comment= "", message= F, warning= F, fig.height=4}
ggGrafoEn %>%  gather(tipo, valor, -fecha) %>% 
  ggplot(aes(x=fecha, y= valor, color= tipo))+ geom_point()+ geom_line()+
  theme_bw()+
  theme(panel.grid.major = element_blank(),
        panel.grid.minor = element_blank(),
        axis.text.x = element_text(angle=45, hjust=1),
        legend.position="top")+
  scale_x_date(date_breaks = "3 months") +
  scale_y_continuous(labels = scales::comma)+ ##necesita el paquete scales
  xlab("")+ ylab("Enganche")+
  scale_color_manual(values=c("#3B5998", "black"),name="")
```

\scriptsize
Hasta el mes de Diciembre de 2016 se tenía un enganche de **3%**,
para este caso el mejor de los pronósticos sería el de mantener dicha tendencia mensual,
por otro lado, se estima un enganche de **1 a 0.78%** en el peor de los casos.

#Twitter

##Crecimiento 
```{r, echo=F, comment= "", message= F, warning= F, fig.height=4}
ggGrafoTW %>%  gather(tipo, valor, -fecha) %>%  
  ggplot(aes(x= fecha, y= valor, color= tipo))+ geom_line()+
  theme_bw()+
  theme(panel.grid.major = element_blank(),
        panel.grid.minor = element_blank(),
        axis.text.x = element_text(angle=45, hjust=1),
        legend.position="top")+
  scale_x_date(date_breaks = "2 months") +
  scale_y_continuous(labels = scales::comma)+ ##necesita el paquete scales
  xlab("")+ ylab("Seguidores")+
  scale_color_manual(values=c("#326ada", "black"), name="")

```

\scriptsize
Se esperan **303,719** seguidores en Twitter para el mes de Junio de 2017.
Comparándolo con el 1 de Enero de 2016 (**283,660**) se tendrá un crecimiento de 
**6.6%**, comparándola con la cifra del primero de Enero de 2017 (**301,303**)
se tendrá un crecimiento de **0.79%**.

##Menciones
```{r, echo=F, comment= "", message= F, warning= F, fig.height=4}
gggrafM %>% gather(tipo, valor, -fecha) %>% 
  ggplot(aes(x=fecha, y=valor, color=tipo))+geom_line()+
  theme_bw()+
  theme(panel.grid.major = element_blank(),
        panel.grid.minor = element_blank(),
        axis.text.x = element_text(angle=45, hjust=1),
        legend.position="top")+
  scale_x_date(date_breaks = "6 months") +
  scale_y_continuous(labels = scales::comma)+ ##necesita el paquete scales
  xlab("")+ylab("Menciones")+
  scale_color_manual(values=c("#326ada", "black"), name="")

```

\scriptsize
Se espera un promedio de **21** menciones al día.


##Retweets
```{r, echo=F, comment= "", message= F, warning= F, fig.height=4}
gggrafRTW %>% gather(tipo, valor, -fecha) %>% 
  ggplot(aes(x=fecha, y=valor, color=tipo))+geom_line()+
  theme_bw()+
  theme(panel.grid.major = element_blank(),
        panel.grid.minor = element_blank(),
        axis.text.x = element_text(angle=45, hjust=1),
        legend.position="top")+
  scale_x_date(date_breaks = "2 months") +
  scale_y_continuous(labels = scales::comma)+ ##necesita el paquete scales
  xlab("")+ylab("Retweets")+
  scale_color_manual(values=c("#326ada", "black"), name="")
```

\scriptsize
Se espera un promedio de **20** retweets al día. 


#Instagram

##Crecimiento
```{r, echo=F, comment= "", message= F, warning= F, fig.height=4}
insta_logisgg %>%  ggplot(aes(x=fechas, y=valor, color=tipo))+
  geom_line()+
  theme_bw()+
  theme(panel.grid.major = element_blank(),
        panel.grid.minor = element_blank(),
        axis.text.x = element_text(angle=45, hjust=1),
        legend.position="top")+
  scale_x_date(date_breaks = "3 months") +
  scale_y_continuous(labels = scales::comma)+ ##necesita el paquete scales
  xlab("")+ylab("Seguidores")+
  scale_color_manual(values=c("#326ada", "darkred"), name="",
                     labels=c("Pronóstico","Seguidores"))
```

\scriptsize
Se espera un total de **34810** seguidores.
Tomando como punto de comparación el número de seguidores desde el 
1 de Enero de 2016 (**5699**) se crecerá un **610%**.
Por otro lado si el punto de comparación es el 1 de Enero de 2017
(**33208**) se tendrá un crecimiento de **4.6%**.


##Interacción
```{r, echo=F, comment= "", message= F, warning= F, fig.height=4}
ggInig %>%  gather(tipo, valor, -Fechas) %>%
  ggplot(aes(x=Fechas, y=valor, color=tipo))+
  geom_line()+
  theme_bw()+
  theme(panel.grid.major = element_blank(),
        panel.grid.minor = element_blank(),
        axis.text.x = element_text(angle=45, hjust=1),
        legend.position="top")+
  scale_x_date(date_breaks = "3 months") +
  scale_y_continuous(labels = scales::comma)+ ##necesita el paquete scales
  xlab("")+ylab("Interacción")+
  scale_color_manual(values=c("#326ada", "darkred"), name="",
                     labels=c("Observado","Pronóstico"))
```

\scriptsize
Se pronostican **5826** interacciones para el mes de Junio de 2017.
Para el caso del intervalo Enero-Junio de 2017 la tendencia promedio
es similar, con un promedio mensual de **5700** interacciones promedio. 

#YouTube
##Suscriptores
```{r, echo=F, comment= "", message= F, warning= F, fig.height=4}
ggyt %>%  gather(tipo, valor, -Fechas) %>%
  ggplot(aes(x=Fechas, y=valor, color=tipo))+
  geom_line()+
  theme_bw()+
  theme(panel.grid.major = element_blank(),
        panel.grid.minor = element_blank(),
        axis.text.x = element_text(angle=45, hjust=1),
        legend.position="top")+
  scale_x_date(date_breaks = "3 months") +
  scale_y_continuous(labels = scales::comma)+ ##necesita el paquete scales
  xlab("")+ylab("Suscriptores")+
  scale_color_manual(values=c("#326ada", "darkred"), name="",
                     labels=c("Observado","Pronóstico"))

```

\scriptsize
Se pronostican **9155** suscriptores para el mes de Junio de 2017.

#Sitio Web

## Visitas
```{r, echo=F, comment= "", message= F, warning= F, fig.height=4}
ggVisita %>%  gather(tipo,valor, -fecha) %>%  
  ggplot(aes(x=fecha, y=valor, color=tipo))+ geom_line()+
  theme_bw()+
  theme(panel.grid.major = element_blank(),
        panel.grid.minor = element_blank(),
        axis.text.x = element_text(angle=45, hjust=1),
        legend.position="top")+
  scale_x_date(date_breaks = "3 months") +
  scale_y_continuous(labels = scales::comma)+ ##necesita el paquete scales
  xlab("")+ylab("Visitas")+
  scale_color_manual(values=c("#326ada", "darkred"), name="",
                     labels=c("Pronóstico","Visitas"))
```

\scriptsize
Se espera un promedio de **17000** visitas diarias en promedio para sitio Web.

##Búsqueda de concesionarias (Dealer Search)
```{r, echo=F, comment= "", message= F, warning= F, fig.height=4}
ggDealer %>%  gather(tipo,valor, -fecha) %>%  
  ggplot(aes(x=fecha, y=valor, color=tipo))+ geom_line()+
  theme_bw()+
  theme(panel.grid.major = element_blank(),
        panel.grid.minor = element_blank(),
        axis.text.x = element_text(angle=45, hjust=1),
        legend.position="top")+
  scale_x_date(date_breaks = "3 months") +
  scale_y_continuous(labels = scales::comma)+ ##necesita el paquete scales
  xlab("")+ylab("Búsqueda de concesionarias")+
  scale_color_manual(values=c("#326ada", "darkred"), name="",
                     labels=c("Búsqueda de concesionarias", "Pronóstico"))

```

\scriptsize
Se espera un promedio de **235** búsquedas diarias en promedio para sitio Web.


##Configuración de autos (Car configuration)
```{r, echo=F, comment= "", message= F, warning= F, fig.height=4}
ggCar %>%  gather(tipo,valor, -fecha) %>%  
  ggplot(aes(x=fecha, y=valor, color=tipo))+ geom_line()+
  theme_bw()+
  theme(panel.grid.major = element_blank(),
        panel.grid.minor = element_blank(),
        axis.text.x = element_text(angle=45, hjust=1),
        legend.position="top")+
  scale_x_date(date_breaks = "3 months") +
  scale_y_continuous(labels = scales::comma)+ ##necesita el paquete scales
  xlab("")+ylab("Configuraciones de autos")+
  scale_color_manual(values=c("#326ada", "darkred"), name="",
                     labels=c("Configuraciones","Pronóstico"))
```


\scriptsize
Se espera un promedio de **2135** configuraciones diarias en promedio para sitio Web.


##Usuarios que regresan (Return rate)
```{r, echo=F, comment= "", message= F, warning= F, fig.height=4}
ggReturn %>%  gather(tipo,valor, -fecha) %>%  
  ggplot(aes(x=fecha, y=valor, color=tipo))+ geom_line()+
  theme_bw()+
  theme(panel.grid.major = element_blank(),
        panel.grid.minor = element_blank(),
        axis.text.x = element_text(angle=45, hjust=1),
        legend.position="top")+
  scale_x_date(date_breaks = "3 months") +
  scale_y_continuous(labels = scales::comma)+ ##necesita el paquete scales
  xlab("")+ylab("Return Rate")+
  scale_color_manual(values=c("#326ada", "darkred"), name="",
                     labels=c("Pronóstico","Return Rate"))
```

\scriptsize
Se espera un promedio de **6000** visitas tipo "Return Rate"
diarias en promedio para sitio Web.



##Vistas a la página (page Views)
```{r, echo=F, comment= "", message= F, warning= F, fig.height=4}
ggPage %>%  gather(tipo,valor, -fecha) %>%  
  ggplot(aes(x=fecha, y=valor, color=tipo))+ geom_line()+
  theme_bw()+
  theme(panel.grid.major = element_blank(),
        panel.grid.minor = element_blank(),
        axis.text.x = element_text(angle=45, hjust=1),
        legend.position="top")+
  scale_x_date(date_breaks = "3 months") +
  scale_y_continuous(labels = scales::comma)+ ##necesita el paquete scales
  xlab("")+ylab("Page Views")+
  scale_color_manual(values=c("#326ada", "darkred"), name="",
                     labels=c("Pronóstico","Page Views"))
```

\scriptsize
Se espera un promedio de **3183** visitas tipo "Page Views" 
diarias en promedio para sitio Web.



##Time Rate
```{r, echo=F, comment= "", message= F, warning= F, fig.height=4}
ggRate %>%  gather(tipo,valor, -fecha) %>%  
  ggplot(aes(x=fecha, y=valor, color=tipo))+ geom_line()+
  theme_bw()+
  theme(panel.grid.major = element_blank(),
        panel.grid.minor = element_blank(),
        axis.text.x = element_text(angle=45, hjust=1),
        legend.position="top")+
  scale_x_date(date_breaks = "3 months") +
  scale_y_continuous(labels = scales::comma)+ ##necesita el paquete scales
   xlab("")+ylab("Time Rate")+
  scale_color_manual(values=c("#326ada", "darkred"), name="",
                     labels=c("Pronóstico", "Time Rate"))

```

\scriptsize
Se espera un promedio de **7000** visitas tipo "Return Rate"
diarias en promedio para sitio Web.





#Gracias por su atención




